臺灣新北地方法院行政訴訟判決
                                      110年度交字第628號
原      告  劉培翰
訴訟代理人  仇秀燕
被      告  新北市政府交通事件裁決處
                    設新北市○○區○○路○段000號2樓
代  表  人  李忠台（處長）
                    住同上
訴訟代理人  黃慧婷  律師 
上列當事人間因交通裁決事件，原告不服被告民國110年8月27日
新北裁催字第48-CP0000000號裁決，向本院提起行政訴訟，本院
判決如下：
    主  文
一、原告之訴駁回。
二、訴訟費用新臺幣參佰元由原告負擔。
    事實及理由
壹、程序方面：
一、原告委任其配偶仇秀燕為訴訟代理人，此有行政訴訟委任書
    及原告之身分證正反面影本、仇秀燕之中華民國居留證正反
    面影本在卷可參（見本院卷第17至19頁），依行政訴訟法第
    49條第2項第4款規定，准為原告之訴訟代理人。
二、原告不服被告所為道路交通管理處罰條例第8條之裁決而提
    起撤銷訴訟，依行政訴訟法第237條之1，應適用交通裁決事
    件訴訟程序。本件因卷證資料已經明確，且被告已提出答辯
    狀等相關資料送達原告表示意見，有被告民國110年11月26
    日新北裁申字第1105325771號函在卷可憑（見本院卷第41頁
    ），已為程序保障，且為避免當事人開庭之勞費及訴訟經濟
    ，依同法第237條之7規定之裁量，爰不經言詞辯論，直接裁
    判。
貳、實體方面：
一、爭訟概要：緣原告駕駛車牌號碼000-0000號營業小客車（下
    稱系爭汽車）於110年7月27日7時50分、110年7月27日7時51
    分，行經新北市○○區○○路0段○0○0號）、新北市○○區○○路0段
    ○000號）時，因先後有「駕駛人變換車道不依規定使用方向
    燈」、「駕駛人轉彎不依規定使用方向燈」之違規事實，由
    民眾於110年7月28日檢具違規影片向警察機關提出檢舉，經
    新北市政府警察局土城分局、板橋分局檢視違規影片後認違
    規事證明確，爰於110年8月4日、110年8月3日分別填製新北
    市警交大字第CJ0000000號、第CP0000000號舉發違反道路交
    通管理事件通知單予以舉發，並移送被告處理。原告於應到
    案期限內提出違規申訴（自承其為本件駕駛人），嗣經被告
    調查認定原告有二次「汽車駕駛人未依規定使用方向燈」之
    違規事實，乃依道路交通管理處罰條例第42條及違反道路交
    通管理事件統一裁罰基準表等規定，以110年8月27日新北裁
    催字第48-CJ0000000號、第48-CP0000000號違反道路交通管
    理事件裁決書，各裁處原告罰鍰新臺幣（下同）1,200元。
    原告不服上開第48-CP0000000號裁決（下稱原處分），遂提
    起本件行政訴訟。
二、原告起訴主張及聲明：
㈠、主張要旨：原告認為1分鐘之內連續舉發兩張相同條文，不符
    合比例原則和連續舉發規定，第二張罰單如果要開，違規地
    點須相距6公里，違規時間須相隔6分鐘，才可連續舉發，以
    上舉發明顯有違規範，應予以撤銷第二張罰單。
㈡、聲明：⑴原處分撤銷。⑵訴訟費用由被告負擔。
三、被告答辯及聲明：
㈠、答辯要旨：
⑴、依採證影片所示，原告行經上開二處違規地點時，確實有左
    轉彎未依規定使用方向燈、變換車道未依規定使用方向燈無
    誤，原告對上開違規事實亦均不爭執，堪認違規事實確實存
    在，此有採證影片(附件一「Z0000000000000000000-0.avi
    」、「Z0000000000000000000-0.mov」)及截圖可考(被證5
    、7)，且二違規地點既已超過1個路口而非屬於同一路段之
    違規，即無適用或類推適用處罰條例第85之1條規定之餘地
    ，故上開處分並不涉及一行為不二罰之問題，被告分別予以
    裁處自無違反比例原則，原處分應予維持。
⑵、原告合法考領汽車駕駛執照，有汽車車籍查詢資料及駕駛人
    基本資料為憑（被證8），其對上述規定應知之甚詳，並應
    確實遵守。是原告前揭所述，無非單方所執之詞，委無足取
    。
㈡、聲明：⑴原告之訴駁回。⑵訴訟費用由原告負擔。
四、爭點：原告同日二次駕車違規，其時間未相隔6分鐘、地點
    未相距6公里，則原處分是否符合得連續舉發之規定？
五、本院的判斷：
㈠、前提事實：爭訟概要欄所載之事實，除上開爭點外，其餘事
    實業據原告於起訴狀所不爭執，並有民眾檢舉明細、新北市
    警交大字第CJ0000000號、第CP0000000號舉發違反道路交通
    管理事件通知單及送達證明、原告申訴書、新北市政府警察
    局板橋分局110年8月16日新北警板交字第1103871147號函、
    新北市政府警察局土城分局110年8月16日新北警土交字第11
    03712360號函、新北裁催字第48-CJ0000000號、第48-CP000
    0000號違反道路交通管理事件裁決書及送達證書、新北市政
    府警察局板橋分局110年10月1日新北警板交字第1103878005
    號函、違規擷取照片、行向示意圖、汽車車籍查詢資料及駕
    駛人基本資料、採證光碟、GOOGLE地圖（見本院卷第59頁至
    第103頁）足資佐證，自堪認定。
㈡、本件應適用之相關法令：
⑴、道路交通安全規則第91條第1項第2款：「行車遇有轉向、減
    速暫停、讓車、倒車、變換車道等情況時所用之燈光及駕駛
    人之手勢，應依下列規定：二、左轉彎時，應先顯示車輛前
    後之左邊方向燈光，或由駕駛人表示左臂平伸，手掌向下之
    手勢。」。
⑵、道路交通安全規則第109條第2項第2款：「汽車駕駛人，應依
    下列規定使用方向燈：二、左（右）轉彎時，應先顯示車輛
    前後之左（右）邊方向燈光；變換車道時，應先顯示欲變換
    車道方向之燈光，並應顯示至完成轉彎或變換車道之行為。
    」。
⑶、道路交通管理處罰條例第7條之1：「對於違反本條例之行為
    者，民眾得敘明違規事實或檢具違規證據資料，向公路主管
    或警察機關檢舉，經查證屬實者，應即舉發。但行為終了日
    起逾七日之檢舉，不予舉發。」。
⑷、道路交通管理處罰條例第42條：「汽車駕駛人，不依規定使
    用燈光者，處新臺幣一千二百元以上三千六百元以下罰鍰。
    」。
⑸、按「本細則依道路交通管理處罰條例第九十二條第四項規定
    訂定之。」、「處理違反道路交通管理事件之程序及統一裁
    罰基準，依本細則之規定辦理。前項統一裁罰基準，如附件
    違反道路交通管理事件統一裁罰基準表。」，違反道路交通
    管理事件統一裁罰基準及處理細則第1條、第2條第1項、第2
    項分別亦有明定，是違反道路交通管理事件統一裁罰基準及
    處理細則即係基於法律之授權所訂定，而該處理違反道路交
    通管理事件之統一裁罰基準（即「違反道路交通管理事件統
    一裁罰基準表」）已考量「違反事件」、「法條依據」、「
    法定罰鍰額度或其他處罰」、「違規車種類別或違規情節」
    、「期限內繳納或到案聽候裁決者」、「逾越應到案期限30
    日內，繳納罰鍰或到案聽候裁決者」、「逾越應到案期限30
    日以上60日以內，繳納罰鍰或到案聽候裁決者」、「逾越應
    到案期限60日以上，繳納罰鍰或逕行裁決處罰者」等因素，
    作為裁量之標準，並未違反授權之目的及裁量權之本質，是
    其不僅直接對外發生效力，且被告亦應受其拘束而適用之。
⑹、道路交通管理處罰條例第85條之1第2項第1款規定：「第七條
    之二之逕行舉發案件有下列情形之一者，得連續舉發：一、
    逕行舉發汽車行車速度超過規定之最高速限或低於規定之最
    低速度或有第三十三條第一項、第二項之情形，其違規地點
    相距六公里以上、違規時間相隔六分鐘以上或行駛經過一個
    路口以上。但其違規地點在隧道內者，不在此限。」。
㈢、原告之行政訴訟意旨略以：「原告認為1分鐘之內連續舉發兩
    張相同條文，不符合比例原則和連續舉發規定，第二張罰單
    如果要開，違規地點須相距6公里，違規時間須相隔6分鐘，
    才可連續舉發，以上舉發明顯有違規範，應予以撤銷第二張
    罰單。」等語置辯。惟查：
⑴、依前揭違規擷取照片所示（見本院卷第91、92頁）系爭汽車
    於110年7月27日7時51分30秒至38秒間，行駛新北市○○區○○
    路0段○000號）前之四川路2段內側車道而左轉往南雅南路2
    段之過程，並未顯示左邊方向燈或使用手勢屬實，此為原告
    所不爭執，而確已違反道路交通安全規則第91條第1項第2款
    、第109條第2項第2款之規定，自屬構成「汽車駕駛人，不
    依規定使用燈光者」之違規事實無訛。
⑵、次查，本件原告於稍早前之110年7月27日7時50分行經上游新
    北市○○區○○路0段○0○0號）路段，因有「變換車道不依規定
    使用方向燈」之違規，業經舉發暨裁罰在案，已如前述。而
    查，新北市○○區○○路0段○0○0號）至新北市○○區○○路0段○000
    號），需先後分別行經中央路1段1巷口、橋頭路口、四川路
    2段245巷口，此有前揭GOOGLE地圖在卷可參（見本院卷第10
    1至103頁），明顯已經過一個路口以上【按：法規所稱『以
    上、以下、以內者』，俱連本數計算，此觀中華民國刑法第1
    0條第1項可資參照】，則縱依前揭道路交通管理處罰條例第
    85條之1第2項第1款規定之類推適用，本即得連續舉發，自
    無違反一行為不二罰原則或比例原則之疑義。
⑶、原告既為考領有合法駕駛執照之人，有汽車車籍查詢資料及
    駕駛人基本資料（見本院卷第95、97頁）為憑，其對上述規
    定應知之甚詳，並應確實遵守。是原告前揭所述，無非單方
    所執之詞，委無足取。綜上所述，被告依法裁處，應無違誤
    。原告之訴為無理由。
㈣、本件判決基礎已經明確，兩造其餘的攻擊防禦方法及訴訟資
    料經本院斟酌後，核與判決結果不生影響，無一一論述及調
    查之必要，一併說明。
六、結論：原處分並無違誤，原告訴請撤銷為無理由，應予駁回
    。本件第一審裁判費為300元，所以確定第一審訴訟費用額
    為300元，由原告負擔。
七、依行政訴訟法第195條第1項後段、第236條、第98條第1項前
    段、第237條之8第1項、第237條之9第1項，判決如主文。
中　　華　　民　　國　　111 　年　　1 　　月　　28　　日
                  行政訴訟庭  法  官  陳伯厚
一、上為正本係照原本作成。
二、如不服本判決，應於判決送達後20日內，向本院提出上訴狀
    ，上訴狀並應記載上訴理由，表明關於原判決所違背之法令
    及其具體內容或依訴訟資料可認為原判決有違背法令之具體
    事實，並繳納上訴費新臺幣750元。其未表明上訴理由者，
    應於提出上訴後20日內向本院補提理由書（上訴狀及上訴理
    由書均須按他造人數附繕本），如逾期未提出上訴理由書者
    ，本院毋庸再命補正，由本院逕以裁定駁回上訴。
                              書記官  陳柔吟
中　　華　　民　　國　　111 　年　　1 　　月　　28　　日